臺灣高等法院臺中分院刑事裁定　　　　　　　　　　九十一年度交抗字第六九六號
　　抗　告　人
　　即受處分人　甲○○
右列抗告人因聲明異議案件，不服臺灣台中地方法院中華民國九十一年九月九日裁定
（九十一年度交聲字第五八八號）提起抗告，本院裁定如左：
      主  文
抗告駁回。
      理  由
一、本件抗告人即受處分人（以下稱抗告人）於民國九十一年七月十六日凌晨二時三
    十四分許，駕駛ＰＢ－０一八０號自小客車，於國道四號高速公路西向九公里處
    ，經警員攔檢，並請抗告人接受酒精濃度測試，測試結果酒精濃度為０‧３０Ｍ
    Ｇ／Ｌ，依法掣製舉發單，並經原處分機關交通部公路總局豐原監理站裁處罰鍰
    新臺幣六萬元，並吊銷其駕駛執照三年，案經抗告人向原審聲明異議。
二、原審裁定意旨略以：甲○○於民國九十一年七月十六日凌晨二時三十四分許，駕
    駛ＰＢ－０一八０號自小客車，於國道四號高速公路西向九公里處，經警員攔檢
    ，並請受處分人接受酒精濃度測試，測試結果酒精濃度為０‧３０ＭＧ／Ｌ，依
    法掣製舉發單之事實，有內政部警政署國道公路警察局第七隊公警局交字第Ｚ0
    0000000號舉發違反道路交通管理事件通知單一件可資佐證。又甲○○已
    於九十年八月二十七日因酒後駕車，執行駕照吊扣一年處分在案，此有交通部公
    路總局台中區監理所豐原監理站違規查詢報表一紙在卷可稽，甲○○於駕照吊扣
    期間酒後駕車之事實，可堪認定。甲○○人雖辯稱：伊所飲用者僅為保力達Ｐ，
    對違反規定之行為並非出於故意云云，惟甲○○為職業司機，對同行間經常以保
    力達Ｐ加米酒來提神自應有所聽聞，且其既飲用保力達Ｐ提神自應注意其成分，
    豈可諉為不知，其縱無故意亦有過失，其明知駕照已吊扣仍繼續駕車，且復有酒
    後駕車之行為，故原處分機關自得以其在駕照吊扣期間內再有酒後駕車之違規行
    為，而依道路交通管理處罰條例第六十七條第二項規定裁處吊銷駕照三年，且此
    規定法律並未賦予原處分機關行政裁量權，甲○○人以系爭駕照係其平日賴以為
    生之工具，若予吊銷駕照將造成全家生活無依為由，請求免予吊銷駕照云云，亦
    屬無據。原審因而認本件事證明確，抗告人之違規行為堪以認定，而抗告人既有
    上開違規之事實，原處分機關交通部公路總局豐原監理站裁處抗告人罰鍰新臺幣
    六萬元，並吊銷其駕駛執照，並無不當。並認抗告人之異議為無理由，而予以駁
    回。
三、本件抗告意旨略以：道路交通管理處罰條例第三十五條第二項前段規定：「按汽
    車駕駛人於駕照調扣期間再有駕駛汽車經測試酒精濃度超過標準規定者‧‧‧」
    ，然抗告人至今不知酒精濃度所依據之法令為何？抗告人又超過標準多少？請再
    為查證。又抗告人若被吊銷駕照，三年後才能重考，家庭生計將陷入困境，必將
    逼人走上絕路，查抗告人無他專長，現今又經濟不景氣，加上父母、祖父母也無
    工作，叔叔蔡文和罹患精神病，雖育有一子一女，但子女沒有正當之工作，自己
    生活無法照顧，弟弟蔡智明亦智障，重擔全在抗告人一人身上，若抗告人沒有工
    作，生活將難以為計，並提出里辦公處證明書、戶口名簿影本、身心障礙手冊影
    本等為憑，請求撤銷原裁定云云。
四、按汽車駕駛人，於駕照吊扣期間再有駕駛汽車經測試酒精濃度超過規定標準者，
    處新台幣六萬元罰鍰，並吊銷其駕駛執照，且三年內不得考領駕駛執照，道路交
    通管理處罰條例第三十五條第二項前段、第六十七條第二項分別定有明文。而所
謂酒精濃度超過規定標準，其所稱之標準為：「汽車駕駛人飲用酒類或其他類似
    物後其吐氣所含酒精濃度超過每公升○‧二五毫克或血液中酒精濃度超過百分之
    ○‧○五以上」者，道路交通安全規則第一百十四條第二款亦有明文規定，抗告
    人原為職業司機，且之前於九十年八月二十七日因酒後駕車，執行駕照吊扣一年
    處分在案，此有交通部公路總局台中區監理所豐原監理站違規查詢報表一紙在卷
    可稽，抗告人對於上開規定自不能諉為不知，且縱然不知，亦不得因此即謂得以
    免責。本件抗告人於前揭時、地駕車，經警員攔檢，並請抗告人接受酒精濃度測
    試，測試結果酒精濃度為０‧３０ＭＧ／Ｌ，自已超過上開吐氣所含酒精濃度超
    過每公升○‧二五毫克而不得駕車之標準。次查：依道路交通管理處罰條例第六
    十七條第二項規定汽車駕駛人曾依第三十五條第二項前段之規定吊銷駕駛執照者
    ，三年內不得考領駕駛執照，此項規定法律並未賦予原處分機關行政裁量權。抗
    告人以其不知酒精濃度標準何在及系爭駕照係其平日賴以為生之工具，若予吊銷
    駕照將造成全家生活無依為由，並提出里辦公處證明書、戶口名簿影本、身心障
    礙手冊影本等，請求免予吊銷駕駛執照云云，尚難認有理由，其抗告自應駁回。
據上論結，應依道路交通案件處理辦法第二十六條，刑事訴訟法第四百十二條，裁定
如主文。
中      華      民      國      九十一      年      十      月    九    日
                                   臺灣高等法院臺中分院刑事第四庭
                                         審判長法  官  洪  耀  宗
                                               法  官  蕭  錦  鍾
                                               法  官  江  德  千
右正本證明與原本無異。
不得再抗告。
                                               書記官  吳  麗  琴
中      華      民      國    九十一     年      十       月    十四    日
                                                                        Ｆ
